# 关于在建工程试运营时限的问题

提问人：lyablb 时间：2015-09-14 15:04:43
请教陈版： 如题，关于企业在建工程试运营时限的问题，在实务中，很多企业的在建工程都会有试运营。 问题： 1 、在建工程试运营是否有期限的限制规定，如企业一直以试运营为理由，不结转固定资产。 2 、关于在建工程结转固定资产，准则规定位达到预定可使用状态，有 3 条判断标准，请问达到预定可使用状态与试运营之间是否有关联关系。如企业为提高工艺水平而迟迟未转固。
谢谢版主

回答人：chenyiwei
1 、有些行业对试运行的时间有明确要求，如发电行业对发电机组的 168 ／ 240 小时连续试运行，港口码头在正式运营前至少需试运营6 个月等，这些都是在相关的技术规范和规章中明确规定的。其他行业没有明确的强制性规定，但也应当有一些约定俗成的行业惯例。一般情况下，如果在试运行之后仍不结转固定资产的，则企业应提供证据表明试运行并未达到设计要求的状态或效果，且其后一直在进行调试修补工作，不断调整设备的状态，且仅有很少的试投料，远低于设计生产能力等，否则就有滥用的嫌疑。 2 、有些情况下试运行通过是表明达到预定可使用状态的必要前提，多数情况下对自建的固定资产都要经过一段时间的试运行。但如前所述，应关注是否存在利用“试生产”的名义实际上从事商业化正常生产的情形。

提问人：雷雷 sir 时间：2017-05-25 08:35:04
试运营期间是否应根据行业规定来定？

回答人：chenyiwei
这种试运营和码头的试运营不一样，因为一般不涉及复杂的设备调试等，试运营期间再发生后续修补投入的可能性较小，所以可能考虑在试运营开始时就认为已经达到预定可使用状态。

提问人：雷雷 sir 时间：2017-05-26 00:55:34
谢谢答复。

回答人：chenyiwei
这不符合原制度或者新企业会计准则的规定。如果该公司按企业会计准则规定编制报表，则应调整。

提问人：hrtsex 时间：2018-01-02 15:26:49
陈版，生产设备在调试前是否也可以计入“在建工程”，调试合格后再转入“固定资产”？

回答人：chenyiwei
可以。也有计入“工程物资”的做法，一般在安装前计入工程物资，投入安装后转入在建工程。